臺灣高雄地方法院刑事判決
111年度審易字第201號
公  訴  人  臺灣高雄地方檢察署檢察官
被      告  蔡宗勝



上列被告因竊盜案件，經檢察官提起公訴（111年度偵字第532號
），因被告於準備程序進行中就被訴事實為有罪之陳述，經本院
裁定改依簡式審判程序審理，判決如下：
    主  文
蔡宗勝犯踰越窗戶竊盜罪，處有期徒刑捌月。未扣案之犯罪所得
電纜線伍捆沒收，於全部或一部不能沒收或不宜執行沒收時，追
徵其價額。
    事實及理由
一、本案被告蔡宗勝所犯非死刑、無期徒刑、最輕本刑為3年以
    上有期徒刑之罪或高等法院管轄第一審案件，其於準備程序
    進行中，就被訴事實為有罪之陳述，經告知簡式審判程序之
    旨，並聽取當事人之意見後，本院認宜進行簡式審判程序，
    爰依刑事訴訟法第273條之1第1項規定，裁定進行簡式審判
    程序。又因改行簡式審判程序之故，依刑事訴訟法第159條
    第2項之規定，本件不受同法第159條第1項傳聞法則之限制
    ，合先敘明。
二、本件犯罪事實及證據，除犯罪事實欄一第4行刪除「屬於安
    全設備之」等字；證據部分補充「被告於本院審理中之自白
    」外，餘均引用起訴書所載（如附件）。
三、論罪科刑：
  ㈠按現行刑法第321條第1項第2款已將修法前之「門扇」修正為
    「門窗」，故「窗戶」為該條款之加重竊盜罪構成要件所直
    接明文規定，即無須再將「窗戶」論以該款之「安全設備」
    。另按該條款所謂之「毀」係指毀損，稱「越」則指踰越或
    超越，祇要踰越或超越門窗、牆垣或安全設備之行為，使該
    門窗、牆垣或安全設備喪失防閑作用，即該當於前揭規定之
    要件。是核被告所為，係犯刑法第321條第1項第2款之踰越
    窗戶竊盜罪；公訴意旨誤認被告係犯刑法第321條第1項第2
    款之踰越安全設備竊盜罪，尚有未合，惟係同條項之罪，尚
    無庸變更起訴法條，併此敘明。
  ㈡就被告是否構成累犯一事，檢察官並未為主張，遑論具體指
    出證明方法，依最高法院刑事大法庭110年度台上大字第566
    0號裁定意旨，本院自無庸就此部分依職權調查並為相關之
    認定，且被告此部分前科素行僅須依刑法第57條第5款規定
    於量刑時予以審酌即可，附此敘明。
  ㈢爰以行為人之責任為基礎，審酌被告不思憑己力正當賺取財
    物，反率爾竊取他人財物，不知尊重他人財產法益，所為實
    可非難。惟念被告犯後坦承犯行，態度尚可，兼衡被告犯罪
    手法、竊取物品之價值、犯行所生危害、其於本院審理時自
    陳之智識程度與生活經濟狀況（詳見本院卷第185頁），以
    及前曾犯竊盜罪經法院論罪科刑並執行完畢之素行（詳見卷
    附臺灣高等法院被告前案紀錄表）等一切情狀，量處如主文
    所示之刑。
四、沒收部分：
　　查本案被告所竊得之電纜線5捆，為被告之犯罪所得，未扣
    案亦未發還被害人，自應依刑法第38條之1第1項前段、第3
    項規定諭知沒收，且於全部或一部不能沒收或不宜執行沒收
    時，追徵其價額。
據上論斷，應依刑事訴訟法第273條之1第1項、第299條第1項前
段、第310條之2、第454條第2項，判決如主文。
本案經檢察官林芝君提起公訴，檢察官范文欽到庭執行職務。
中　　華　　民　　國　　111 　年　　8 　　月　　17　　日
                  刑事第五庭    法  官  林明慧
以上正本證明與原本無異。
如不服本判決應於收受判決後20日內向本院提出上訴書狀，並應
敘述具體理由。其未敘述上訴理由者，應於上訴期間屆滿後20日
內向本院補提理由書(均須按他造當事人之人數附繕本)「切勿逕
送上級法院」。 　　
中　　華　　民　　國　　111 　年　　8 　　月　　17　　日
                                書記官  鄭永媚
附錄本判決所引法條 
中華民國刑法第321條
犯前條第1 項、第2 項之罪而有下列情形之一者，處6 月以上5 
年以下有期徒刑，得併科50萬元以下罰金：
一、侵入住宅或有人居住之建築物、船艦或隱匿其內而犯之。
二、毀越門窗、牆垣或其他安全設備而犯之。
三、攜帶兇器而犯之。
四、結夥三人以上而犯之。
五、乘火災、水災或其他災害之際而犯之。
六、在車站、港埠、航空站或其他供水、陸、空公眾運輸之舟、
    車、航空機內而犯之。
前項之未遂犯罰之。
【附件】
臺灣高雄地方檢察署檢察官起訴書
                                      111年度偵字第532號
　　被　　　告　蔡宗勝　男　41歲（民國00年00月0日生）
　　　　　　　　　　　　住○○市○鎮區○○街00號4樓
　　　　　　　　　　　　國民身分證統一編號：Z000000000號
上列被告因竊盜案件，業經偵查終結，認應提起公訴，茲將犯罪
事實及證據並所犯法條分敘如下：
　　　　犯罪事實
一、蔡宗勝前曾短暫於高雄市○○區○○○巷0○00號之託誠企業有限
    公司(下稱託誠公司)工廠工作，因而熟悉該工廠之環境，竟
    意圖為自己不法之所有，基於竊盜之犯意，於民國110年7月
    10日23時56分許，踰越屬於安全設備之窗戶而進入該工廠內
    ，徒手竊取場內電纜線5捆（價值總計新臺幣3萬元），竊取
    前開物品得手後步行離去。嗣經施奇吟發覺遭竊調閱廠內監
    視器並報警處理，始查悉上情。
二、案經施奇吟訴由高雄市政府警察局鳳山分局報告偵辦。
　　　　證據並所犯法條
一、證據清單
編號 證據名稱 待證事實 1 被告蔡宗勝警詢供述 被告蔡宗勝坦承監視器錄影畫面拍攝進入工廠拿取電纜 線之人為其本人之事實。 2 證人施奇吟警詢之供述 證明被告曾短暫受僱於託誠 公司，經證人施奇吟檢視監視器畫面竊盜電纜線之人與被告極為相像，又被告進入工廠後舉止嫻熟並直接撫摸工廠豢養之犬隻，且證人事後發現工廠廁所窗戶遭拔除丟棄，被告應係自廁所入侵工廠行竊之事實。 3 監視器錄影光碟暨翻拍照片1份 證明被告進入工廠後仍有意識的撫摸犬隻，且目標明確朝向廠內放置電纜之位置搜尋物品，甚至將電纜線搬出 門口時，見物品不慎被撞倒，尚協助將物品擺正歸位，顯然被告係在具通常判斷能力及意識情況下為竊盜行為，並非處於夢遊狀況。 
二、核被告蔡宗勝所為，係犯刑法第321條第1項第2款之踰越安
    全設備竊盜罪嫌。未扣案之犯罪所得請依法宣告沒收，並於
    全部或一部不能沒收或不宜執行沒收時，追徵其價額。
三、依刑事訴訟法第251條第1項提起公訴。
  　此　致
臺灣高雄地方法院
中　　華　　民　　國　 111　　年　　1 　　月　　21　　日
　　　　　　　　　　　　　　　檢  察  官  林 芝 君